# 关于IFRS下权益法和报表合并的问题

提问人：胖狐狸 时间：2010-12-02 00:43:57
讨论一个问题。如果母公司将自己的一个联营公司股权全部卖给子公司，按照IAS28权益法的要求，子公司报表中，该联营公司投资初始按照成本计量。但若其投资成本低于联营公司购买日资产负债公允价值的对应份额，那么差额就要作为后续计量的一部分计入购买当期的损益，同时联营公司投资的账面值也会相应增加。
那么，在母公司编制合并报表时，该子公司上述收益及对应的投资账面值是否需要抵消？如果不抵消，那么从合并报表层面来讲，就没有执行权益法的要求（从集团合并角度执行权益法并持续计算）；如果抵消了，似乎又无据可查，因为如果是购买时初始计量产生收益还可以说是集团内交易产生的，IAS28讲的很清楚但初始计量是按照成本，而这个差额是作为后续计量来确认的。
不知道诸位大侠对此有何看法？
[ 本帖最后由 胖狐狸 于 2010-12-2 00:45 编辑 ]

回答人：chenyiwei
回复 楼主 胖狐狸 的帖子最根本的出发点还是基于实体理论和集团的一体性原则来考虑问题，确保合并层面计量的延续性。 你说的子公司层面的“后续计量差额”是由子公司的购买成本与购买日联营企业净资产相应公允价值之间的份额导致的，对合并报表层面而言，该差额可能包含了内部交易日该联营企业可辨认净资产的增值因素（因而导致合并和子公司层面权益法的核算基础不一致，是需要抵销的），以及商誉因素，都需要经过内部交易抵销调整来消除对合并集团的合并报表上显示的对外财务状况、经营成果的影响。